【裁判字號】    95,上訴,2774
【裁判日期】    951207
【裁判案由】    毒品危害防制條例
【裁判全文】
臺灣高等法院刑事判決                95年度上訴字第2774號
上  訴  人
即  被  告  甲○○
                      樓
指定辯護人  本院公設辯護人周君穎
上列上訴人因毒品危害防制條例案件，不服臺灣士林地方法院93
年度訴字第492號，中華民國95年5月12日第一審判決（起訴案號
：臺灣士林地方法院檢察署91年度偵字第1904號），提起上訴，
本院判決如下：
    主  文
原判決關於販賣第三級毒品及定執行刑部分均撤銷。
甲○○販賣第三級毒品，處有期徒刑伍年陸月，扣案之第三級毒
品Κ他命拾瓶 (淨重拾點陸貳公克)均沒收。
    事  實
一、甲○○明知Κ他命係毒品危害防制條例第2條第2項第3款所
    規定之第三級毒品，不得販賣，竟基於販賣予他人圖利之犯
    意，於91年2月8日凌晨在台北市大同區○○○路天龍大飯店
    對面，向綽號「圓圓」之姓名年籍不詳之成年男子，以每瓶
    新台幣（下同）五百元代價購買第三級毒品Κ他命10瓶，並
    欲以每瓶五百元至七百元不等之價格販予楊嵩壽及其他人圖
    利，其嗣以0000-000-000行動電話與楊嵩壽所用之0000-000
    -000號行動電話聯絡，詢問楊嵩壽是否需要Κ他命後，於同
    年月10日下午囑施進富 (不知情)攜帶前述其所有供販毒所
    用之Κ他命10瓶出門，欲至楊嵩壽所開設之店，販賣Κ他命
    予楊嵩壽。
二、嗣於91年2 月10日下午2 時許，甲○○與施進富甫走出前開
    住處樓下大門不久後，即為警查獲其施用安非他命（另經原
    審法院裁定送觀察勒戒確定）及轉讓安非他命之犯行 (判處
    罪刑確定)，經警帶回警局制作筆錄，警詢時警又在施進富
    大腿內側（用膠布黏貼）查獲甲○○所交予施進富攜帶之Κ
    他命10瓶（總毛重22.25公克、總淨重10.65公克，驗餘總淨
    重10.62公克）。
三、案經台北市政府警察局南港分局報請台灣士林地方法院檢察
    署檢察官偵查起訴。
    理  由
一、訊據被告雖供承於91年2 月10日下午其曾囑施進富攜帶扣案
    之第三級毒品Κ他命10瓶，嗣經警於警詢中查獲，惟矢口否
    認有販賣Κ他命之犯行，辯稱：伊與施進富合資五千元，於
    91年2 月8 日凌晨在台北市大同區○○○路天龍大飯店對面
    ，以五千元代價向綽號「圓圓」之成年男子購買安非他命，
    伊等上車後始發現「圓圓」所交付之物係Κ他命，伊等與「
    圓圓」聯絡欲退還該Κ他命，並於同月10日下午2 時許，伊
    囑施進富攜帶俾將扣案Κ他命退還予「圓圓」，詎為警查獲
    等語。經查：
（一）被告以五千元之代價購入前述Κ他命後，打算以每瓶五百
      元至七百元之價格出售，但尚未賣出，即為警查獲乙節，
      已據被告於檢察官偵查時供承在卷（詳見偵查卷一第40頁
      反面、第87頁），核與證人楊嵩壽於93年4 月8 日檢察官
      偵查時所證：「甲○○因為知道我在開搖頭店，在91年過
      年前大概是一月底或二月初，有用他的行動電話打我的行
      動電話問我，店裡需不需要Κ他命或搖頭丸，若我有需要
      他可以賣給我」等語（詳見偵查卷二第164 頁），且被告
      所使用之0000-000-000行動電話於91年2 月9 日與證人楊
      嵩壽所用之0000-000-000號行動電話，有三通通話記錄，
      有卷附通聯記錄（詳見偵查卷一第205 頁）在卷可憑。另
      證人施進富於警詢中證稱：身上為警查獲之10瓶Κ他命是
      被告所有，交伊攜帶出門準備售予綽號「阿瘦」等語（詳
      見偵查卷一第16頁反面），及於檢察官偵查時證述：伊與
      被告二人吃完午飯，被告接到電話，拿出Κ他命，說：「
      這帶在身上，有人要」（台語），伊等是要拿出去賣，「
      瘦哥」曾打電話來說要買等語（詳見偵查卷一第38頁反面
      ）。再參諸被告並無施用Κ他命之行為，已據其陳稱在卷
      ，其竟販入Κ他命，數量高達10瓶，且其囑施進富全部攜
      帶出門，顯非單純之持有或施用。又一般民眾均普遍認知
      政府對於Κ他命等毒品交易一向查禁甚嚴，且科以重罰，
      不容寬貸，衡諸常情，倘非有利可圖，被告絕無平白甘冒
      被嚴查重罰高度風險之理。此外扣案之疑似Κ他命白色粉
      末10瓶，經送鑑驗結果（總毛重22.25 公克、總淨重10.
      65公克，驗餘淨重10.62公克），經送鑑驗結果均檢出第
      三級毒品Κ他命Ketamine成分，有台北市政府警察局91年
      4月1日北市鑑毒字第077號鑑驗通知書在卷可考，被告係
      基於販予他人圖利之犯意，而購入上開Κ他命，嗣並囑施
      進富攜出準備售予楊嵩壽，然一出門即為警帶回警局，而
      未及賣出，已屬明確。
（二）再查，施進富未曾與被告合資購買安非他命或Κ他命，扣
      案之Κ他命與施進富無涉，其不知該Κ他命何來，更無與
      被告共同購買安非他命，嗣發現所購得之物為Κ他命，乃
      攜出欲退還予「圓圓」之事，又被告囑施進富攜帶時，施
      進富不知係Κ他命等情，亦經施進富供述甚明（詳見偵查
      卷二第148 頁、第155 頁、第165 頁），且安非他命通常
      係以夾鍊袋包裝，而扣案之Κ他命係瓶裝，二者在外觀上
      、觸感上迥然有別，被告所辯：伊與施進富共同購買安非
      他命，嗣始發現「圓圓」所交付之物係Κ他命，案發前伊
      囑施進富攜帶俾將扣案Κ他命退還予「圓圓」，詎為警查
      獲等語，顯不足採。
（三）至施進富於偵查中固曾改稱：伊於警詢中遭警刑求，是以
      供稱扣案Κ他命是被告所有，交伊攜帶出門準備售予綽號
      「阿瘦」云云（詳見偵查卷一第80頁反面）。及於檢察官
      偵查中復改稱，被告要伊攜帶Κ他命欲售予楊嵩壽云云，
      係伊聽到被告與楊嵩壽通電話，因而猜測被告欲賣Κ他命
      予楊嵩壽，伊不知被告與楊嵩壽通話內容為何云云（詳見
      偵查卷第138 頁）。然此與前述證據不符，要屬避重就輕
      之詞。又施進富於警詢中係由警員潘延勇制作筆錄，制作
      筆錄時，有多名警員及洽公民眾在場，不可能對其刑求等
      情，已經證人即台北市政府警察局南港分局偵查員謝政安
      、王耿宏證述在卷（詳見偵查卷一第94頁），且施進富於
      91 年2月11日經解送台灣士林看守所實施觀察勒戒時，其
      身上頭部有疤，但無其他外傷，有受觀察勒戒人健康檢查
      表1 件在卷可查，施進富於前述偵查中所稱遭刑求一事及
      被告辯稱：施進富因遭刑求而故為不實指述云云，均屬無
      據。況且，其於偵查中嗣復稱：被告囑伊攜帶時，伊不知
      係Κ他命，在南港分局時才說是「阿瘦」要的，要伊不要
      亂講話等語（詳見偵查卷二第148 頁），故被告購入Κ他
      命欲販予楊嵩壽一節，洵屬明確。
（四）被告於台灣板橋地方法院91年度訴字第2422號陳銘樟涉嫌
      販賣安非他命予楊嵩壽，及楊嵩壽涉嫌販賣安非他命予被
      告及轉讓安非他命予張綺雯等人案件中，其於91年3 月13
      日警詢中固曾供稱：楊嵩壽曾賣伊安非他命等語（台灣板
      橋地方法院檢察署91年度偵字第8503號第45頁），然其於
      91 年6月20日檢察官偵查時即改稱：楊嵩壽並未販予安非
      他命，僅大家一起用而已，伊曾與楊嵩壽一起去基隆買安
      非他命，但未成功等語，及於92年1 月9 日法院審理時復
      證稱：伊曾請楊嵩壽介紹買安非他命，楊嵩壽口頭說好，
      但沒有確實介紹，事實上伊與楊嵩壽亦無安非他命之交易
      等語（詳見台灣板橋地方法院91年度訴字第2422號第65頁
      ），就楊嵩壽涉嫌販賣安非他命予被告部分，法院因被告
      之證詞而判決楊嵩壽無罪確定，業經原審依職權調取前開
      案卷核閱無訛，並有該案判決1件在卷可據，楊嵩壽對於
      被告於該案偵查中及審判中所陳，自應感激，至少並無怨
      隙，其無事後於93年4月8日本案檢察官偵查中挾怨報復而
      故為被告不利之陳述之理。原審辯護人為被告辯護稱：被
      告因配合警方辦案，使楊嵩壽入監服刑，楊嵩壽挾怨報復
      ，因而為虛偽之指述云云，顯與事實有間，亦不足採。另
      犯毒品危害防制條例第4條第1項至第4項、第5條第1項至
      第4項前段之罪，供出毒品來源，因而破獲者，得減輕其
      刑，同條例第17條固有明文。惟查，陳銘樟販賣安非他命
      部分，固經前開法院判處有罪，惟此與被告並無任何關涉
      ，亦經原審核閱全卷甚明，而楊嵩壽所涉販賣安非他命部
      分，復因被告之到庭證述而判無罪確定，亦如前述，原審
      辯護人為被告辯護稱：本案有前開條項減刑規定之適用，
      顯屬誤會，附此指明。
二、按刑法上所謂販賣行為，不以販入後復行賣出為必要，祗要
    以營利為目的，而有販入或賣出二者其一之行為，即足構成
    ；被告係其以意圖販賣營利為目的而購入之毒品，於購入時
    即已成立販賣既遂罪，縱尚未交付與買主，仍無礙成立販賣
    毒品既遂罪（最高法院85年度台覆字第142號判決參照）。
    被告基於販賣他人圖利之意思，販入Κ他命，雖尚未售出，
    即為警查獲，核犯毒品危害防制條例第4條第3項之販賣第三
    級毒品罪，起訴書認被告係犯同條例第5條第3項之意圖販賣
    而持有第三級毒品罪，容有未洽，起訴法條應予變更。被告
    行為後，刑法第33條第5款於94年2月2日修正為主刑之種類
    ：罰金新台幣一千元以上，以百元計算之，並於95年7月1日
    施行。比較被告行為時刑法第33條第5款主刑之種類：罰金
    銀元一元以上，就罰金之最低度以適用舊法對於被告有利。
    被告雖曾犯妨害風化罪，於91年6月10日經台灣板橋地方法
    院以91年度重簡字第542號判決判處有期徒刑3月確定，於同
    年7 月15日易科罰金執行完畢，有本院被告全國前案紀錄表
    1件在卷足憑，其執行完畢時間顯在本案行為之後，故無累
    犯規定之適用，公訴人認被告為累犯，尚有誤會，併此敘明
    。原審認被告事證明確，予以論罪科刑，固非無見，查原審
    就被告所有供販毒所用之Ｋ他命10瓶，未依同條例第19 條
    第1項前段之規定沒收，尚有未當。被告上訴否認犯罪，雖
    無理由，惟原判決既有上述不當之處，關於販賣第三級毒品
    及定執行刑部分均應予撤銷改判。爰審酌毒品危害國民健康
    ，且擾亂社會治安，乃普世嚴重之社會問題，販賣毒品對社
    會之危害甚鉅，並考量被告販入Κ他命後尚未賣出，及其犯
    罪之動機、目的、手段、犯後態度及其他一切情狀，量處被
    告如主文第2項所示之刑。
三、扣案之Κ他命10瓶 (驗餘總淨重10.62公克)，係被告所有供
    犯罪所用之物，依同條例第19條第1項前段規定沒收之。另
    扣案之安非他命1小包（毛重0.59公克、淨重0.36公克）及
    吸食器1組，均係被告施用安非他命所用，及被告所販賣之
    Κ他命係瓶裝，難認扣案之分裝袋57個係供被告販賣Κ他命
    所用之物，爰均不為沒收之諭知，併此指明。
據上論斷，應依刑事訴訟法第369條第1項前段、第364條、第299
條第1項前段、第300條，毒品危害防制條例第4條第3項、第19條
第1項前段，判決如主文。
本案經檢察官蔡薰慧到庭執行職務。
中    華    民    國    95    年    12    月    7     日
                  刑事第十二庭  審判長法  官  蔡永昌
                                      法  官  施俊堯
                                      法  官  張正亞
以上正本證明與原本無異。
如不服本判決，應於收受送達後十日內向本院提出上訴書狀，其
未敘述上訴之理由者並得於提起上訴後十日內向本院補提理由書
（均須按他造當事人之人數附繕本）。
                                      書記官  鄭信昱
中    華    民    國    95    年    12    月    7     日
附錄：本案論罪科刑法條全文
毒品危害防制條例第4條第4條第3項
製造、運輸、販賣第一級毒品者，處死刑或無期徒刑；處無期徒
刑者，得併科新臺幣 1 千萬元以下罰金。
製造、運輸、販賣第二級毒品者，處無期徒刑或 7 年以上有期徒
刑，得併科新臺幣 7 百萬元以下罰金。
製造、運輸、販賣第三級毒品者，處 5 年以上有期徒刑，得併科
新臺幣 5 百萬元以下罰金。
製造、運輸、販賣第四級毒品者，處 3 年以上 10 年以下有期徒
刑，得併科新臺幣 3 百萬元以下罰金。
製造、運輸、販賣專供製造或施用毒品之器具者，處 1 年以上 7
年以下有期徒刑，得併科新臺幣 1 百萬元以下罰金。
前五項之未遂犯罰之。


司法院資訊處製作；財團法人民間司法改革基金會備份。
